臺灣士林地方法院刑事判決
111年度訴字第337號
公  訴  人  臺灣士林地方檢察署檢察官
被      告  鄧惠玲




輔  佐  人  郭宜婷

被      告  郭賜義



            陳盈秀


上列被告因家庭暴力罪之傷害案件，經檢察官提起公訴（111年
度調偵字第153號），本院判決如下：
    主  文
本件公訴不受理。
    理  由
一、公訴意旨略以：被告鄧惠玲、郭賜義前係夫妻，為家庭暴力
    防治法第3條第1款所稱之家庭成員。被告郭賜義於民國110
    年10月14日12時24分許，與被告陳盈秀一同至○○市○○區○○○
    路0段00巷00弄00號，欲祭拜祖先時，因故與亦至上址祭拜
    祖先之被告鄧惠玲發生爭執，㈠被告鄧惠玲、陳盈秀各基於
    傷害人之身體之犯意，以徒手互毆及拉扯，被告鄧惠玲、陳
    盈秀因而均倒地；㈡嗣被告鄧惠玲起身後，與被告郭賜義在
    上址門口處發生爭執，被告郭賜義遂基於傷害人之身體之犯
    意，以徒手毆打被告鄧惠玲；告訴人鄧惠玲因分別遭被告陳
    盈秀、郭賜義上開傷害行為，致受有左側及右側前胸壁挫傷
    、擦傷、左側踝部及右側手肘擦傷、左側及右側後胸壁挫傷
    之傷害，告訴人陳盈秀則因被告鄧惠玲前述傷害行為，致受
    有唇、頭部、左側上臂及胸部等處挫傷之傷害。因認被告陳
    盈秀、郭賜義對告訴人鄧惠玲前開所為，被告鄧惠玲對告訴
    人陳盈秀前開所為，均係涉犯刑法第277條第1項之傷害罪嫌
    等語。
二、按告訴乃論之罪，告訴人於第一審辯論終結前得撤回其告訴
    ，又告訴經撤回者，應諭知不受理之判決；又前開不受理判
    決得不經言詞辯論為之，刑事訴訟法第238條第1項、第303
    條第3款、第307條分別定有明文。　
三、經查，本案被告鄧惠玲與陳盈秀互相告訴傷害，及告訴人鄧
    惠玲告訴郭賜義家庭暴力罪之傷害部分，公訴意旨認被告鄧
    惠玲、陳盈秀、郭賜義均係涉犯刑法第277條第1項之傷害罪
    ，依同法第287條前段之規定，須告訴乃論。茲據告訴人鄧
    惠玲具狀撤回對被告陳盈秀、郭賜義之告訴，告訴人陳盈秀
    亦撤回對被告鄧惠玲之告訴，有刑事撤回告訴狀2份附卷可
    查（見本院111年度訴字第337號卷第95至97頁），揆諸首開
    說明，爰不經言詞辯論，逕為不受理之諭知。
四、依刑事訴訟法第303條第3款、第307條，判決如主文。　　
中　　華　　民　　國　　111 　年　　11　　月　　16　　日
                  刑事第一庭  審判長法　官  楊秀枝
                                    法  官  謝當颺
                                    法  官  陳孟皇 
以上正本證明與原本無異。
如不服本判決應於收受送達後20日內向本院提出上訴書狀，並應
敘述具體理由；其未敘述上訴理由者，應於上訴期間屆滿後20日
內向本院補提理由書（須按他造當事人之人數附繕本），切勿逕
送上級法院。
因疫情而遲誤不變期間，得向法院聲請回復原狀。
                                    書記官  張嫚凌
中　　華　　民　　國　　111 　年　　11　　月　　21　　日